# 应收账款账龄划分

提问人：ivancheng 时间：2015-07-03 10:35:40
在做 331 或者 630 等中期审计时，公司坏账按照账龄分析法计提坏账，但是鉴于公司的业务量及客户量，按月区分账龄工作量较大，欲简化按年划分，比如 2014 年发生的应收账款账龄均划分为1-2年， 2015 年 1 月 1 日至 2015 年 3 月 31 日或者 2015 年 6 月 30 日均划分为 1年以内，并且我们认为这种情况计算的坏账更谨慎，请问这样划分的坏账合理吗？有什么依据支撑吗？
谢谢

回答人：chenyiwei
仍建议尽可能地精细核算，准确识别应收账款的初始确认时间。如果因为企业的会计基础工作方面的问题导致无法按月划分清楚的，要考虑其财务报告内控是否完善的问题。